<!DOCTYPE html PUBLIC "-//W3C//DTD XHTML 1.0 Transitional//EN" "http://www.w3.org/TR/xhtml1/DTD/xhtml1-transitional.dtd">
<html xmlns="http://www.w3.org/1999/xhtml">
<head>
	<meta http-equiv="Content-Type" content="text/html; charset=iso-8859-1" />
	<title>Ymmärrä suomea</title>
	<style type="text/css" media="all">@import "css/styles.css";</style>
	<script type="text/javascript" src="swfobject.js"></script>
</head>
<body class="font-medium">
	<div id="main-wrapper">
		<div id="topbar"></div>
		<div id="main-menu">
			<table cellspacing="0" cellpadding="0" border="0" class="add-links"><tr>
				<td class="item"><img class="raquo" src="i/raquo.gif" alt="" height="7" width="4" /><a href="/ymmarra/index.php?moduli=sanakirja">Sanakirja</a></td>
				<td class="item"><img class="raquo" src="i/raquo.gif" alt="" height="7" width="4" /><a href="/ymmarra/index.php?moduli=verbit">Verbiluettelo</a></td>
				<td class="item"><img class="raquo" src="i/raquo.gif" alt="" height="7" width="4" /><a href="/ymmarra/index.php?moduli=kielioppi">Kielioppi</a></td>
			</tr></table>
			<table cellspacing="0" cellpadding="0" border="0"><tr>
				<td class="item"><img class="raquo" src="i/raquo.gif" alt="" height="7" width="4" /><a href="/ymmarra/index.php">Etusivu</a></td>
				<td class="item"><img class="raquo" src="i/raquo.gif" alt="" height="7" width="4" /><a href="/ymmarra/index.php?moduli=tekstit">Lukutekstit</a></td>
			</tr></table>
		</div>
		<div id="content">
			<table cellspacing="0" cellpadding="0" border="0" id="content-wrapper"><tr>
				<td>
					<div id="left-menu">
												<div class="header-verb"><span>Verbit</span></div>
						<div class="menu">
								<div class="init"><a href="/ymmarra/index.php?moduli=verbit&kirjain=a">A</a></div>
								<div class="init"><a href="/ymmarra/index.php?moduli=verbit&kirjain=e">E</a></div>
								<div class="init"><a href="/ymmarra/index.php?moduli=verbit&kirjain=h">H</a></div>
								<div class="init"><a href="/ymmarra/index.php?moduli=verbit&kirjain=i">I</a></div>
								<div class="init"><a href="/ymmarra/index.php?moduli=verbit&kirjain=j">J</a></div>
								<div class="init"><a href="/ymmarra/index.php?moduli=verbit&kirjain=k">K</a></div>
								<div class="init"><a href="/ymmarra/index.php?moduli=verbit&kirjain=l">L</a></div>
								<div class="init"><a href="/ymmarra/index.php?moduli=verbit&kirjain=m">M</a></div>
								<div class="init"><a href="/ymmarra/index.php?moduli=verbit&kirjain=n">N</a></div>
								<div class="init"><a href="/ymmarra/index.php?moduli=verbit&kirjain=o">O</a></div>
								<div class="init"><a href="/ymmarra/index.php?moduli=verbit&kirjain=p">P</a></div>
								<div class="init"><a href="/ymmarra/index.php?moduli=verbit&kirjain=r">R</a></div>
								<div class="init"><a href="/ymmarra/index.php?moduli=verbit&kirjain=s">S</a></div>
								<div class="init"><a href="/ymmarra/index.php?moduli=verbit&kirjain=t">T</a></div>
								<div class="init"><a href="/ymmarra/index.php?moduli=verbit&kirjain=u">U</a></div>
								<div class="init"><a href="/ymmarra/index.php?moduli=verbit&kirjain=v">V</a></div>
								<div class="init"><a href="/ymmarra/index.php?moduli=verbit&kirjain=y">Y</a></div>
								<div class="init"><a href="/ymmarra/index.php?moduli=verbit&kirjain=Ä">Ä</a></div>
						</div>					</div>
				</td>
				<td>
					<div id="main-content">
						<div id="path">
							<a href=".">Etusivu</a> &gt; <a href="/ymmarra/index.php?moduli=verbit&kirjain=H">H</a>						</div>
													<h1>HERÄTTÄÄ</h1>
						<table cellspacing="0" cellpadding="0" border="0">
							<tr>
								<td colspan="2" style="padding-bottom:10px;"><strong>Aktiivin indikatiivi</strong></td>
							</tr>
							<tr>
								<td><pre>PREESENS                   
minä     herätän           
sinä     herätät           
hän      herättää          
me       herätämme         
te       herätätte         
he       herättävät        

PASSIIVI
         herätetään        

IMPERFEKTI                 
         herätin           
         herätit           
         herätti           
         herätimme         
         herätitte         
         herättivät        

PASSIIVI
         herätettiin       

PERFEKTI
olen     herättänyt        
olet     herättänyt        
on       herättänyt        
olemme   herättäneet       
olette   herättäneet       
ovat     herättäneet       

PASSIIVI
on       herätetty         

PLUSKVAMPERFEKTI
olin     herättänyt        
olit     herättänyt        
oli      herättänyt        
olimme   herättäneet       
olitte   herättäneet       
olivat   herättäneet       

PASSIIVI
oli      herätetty         
</pre></td>
								<td>&nbsp;&nbsp;&nbsp;</td>
								<td><pre>  KIELTOMUOTO 
  en        herätä
  et        herätä
  ei        herätä
  emme      herätä
  ette      herätä
  eivät     herätä


  ei        herätetä

   
  en        herättänyt
  et        herättänyt
  ei        herättänyt
  emme      herättäneet
  ette      herättäneet
  eivät     herättäneet


  ei        herätetty


  en    ole herättänyt
  et    ole herättänyt
  ei    ole herättänyt
  emme  ole herättäneet
  ette  ole herättäneet
  eivät ole herättäneet


  ei    ole herätetty


  en    ollut  herättänyt
  et    ollut  herättänyt
  ei    ollut  herättänyt
  emme  olleet herättäneet
  ette  olleet herättäneet
  eivät olleet herättäneet


  ei    ollut  herätetty
</pre></td>
							</tr>
						</table>
						<table cellspacing="0" cellpadding="0" border="0">
							<tr>
								<td colspan="2" style="padding-bottom:10px;"><strong>Aktiivin konditionaali</strong></td>
							</tr>
							<tr>
								<td><pre>PREESENS
minä     herättäisin       
sinä     herättäisit       
hän      herättäisi        
me       herättäisimme     
te       herättäisitte     
he       herättäisivät     

PASSIIVI
         herätettäisiin    

PERFEKTI
olisin   herättänyt        
olisit   herättänyt        
olisi    herättänyt        
olisimme herättäneet       
olisitte herättäneet       
olisivat herättäneet       

PASSIIVI
olisi    herätetty         
</pre></td>
								<td>&nbsp;&nbsp;&nbsp;</td>
								<td><pre> 
  en        herättäisi
  et        herättäisi
  ei        herättäisi
  emme      herättäisi
  ette      herättäisi
  eivät     herättäisi


  ei        herätettäisi


  en    olisi  herättänyt
  et    olisi  herättänyt
  ei    olisi  herättänyt
  emme  olisi  herättäneet
  ette  olisi  herättäneet
  eivät olisi  herättäneet


  ei    olisi  herätetty
</pre></td>
							</tr>
						</table>
						<table cellspacing="0" cellpadding="0" border="0">
							<tr>
								<td colspan="2" style="padding-bottom:10px;"><strong>Aktiivin potentiaali</strong></td>
							</tr>
							<tr>
								<td><pre>PREESENS
minä     herättänen        
sinä     herättänet        
hän      herättänee        
me       herättänemme      
te       herättänette      
he       herättänevät      

PASSIIVI
         herätettäneen     

PERFEKTI
lienen   herättänyt        
lienet   herättänyt        
lienee   herättänyt        
lienemme herättäneet       
lienette herättäneet       
lienevät herättäneet       

PASSIIVI
lienee   herätetty         
</pre></td>
								<td>&nbsp;&nbsp;&nbsp;</td>
								<td><pre> 
  en        herättäne
  et        herättäne
  ei        herättäne
  emme      herättäne
  ette      herättäne
  eivät     herättäne


  ei        herätettäne


  en    liene  herättänyt
  et    liene  herättänyt
  ei    liene  herättänyt
  emme  liene  herättäneet
  ette  liene  herättäneet
  eivät liene  herättäneet


  ei    liene  herätetty
</pre></td>
							</tr>
						</table>
						<table cellspacing="0" cellpadding="0" border="0">
							<tr>
								<td colspan="2" style="padding-bottom:10px;"><strong>Aktiivin imperatiivi</strong></td>
							</tr>
							<tr>
								<td><pre>PREESENS

(sinä)   herätä            
(hän)    herättäköön       
(me)     herättäkäämme     
(te)     herättäkää        
(he)     herättäkööt       

PASSIIVI
         herätettäköön     

PERFEKTI

ole      herättänyt        
olkoon   herättänyt        
olkaamme herättäneet       
olkaa    herättäneet       
olkoot   herättäneet       

PASSIIVI
olkoon   herätetty         
</pre></td>
								<td>&nbsp;&nbsp;&nbsp;</td>
								<td><pre> 

  älä       herätä   
  älköön    herättäkö
  älkäämme  herättäkö
  älkää     herättäkö
  älköot    herättäkö


  älköön    herätettäkö



  älä      ole  herättänyt
  älköön   olko herättänyt
  älkäämme olko herättäneet
  älkää    olko herättäneet
  älkööt   olko herättäneet


  älköön   olko herätetty
</pre></td>
							</tr>
						</table>
						<table cellspacing="0" cellpadding="0" border="0">
							<tr>
								<td colspan="2" style="padding-bottom:10px;"><strong>Verbin nominaalimuodot</strong></td>
							</tr>
							<tr>
								<td><pre>I INFINITIIVI              
Lyhyempi muoto:            
         herättää          

Pitempi muoto:             
         herättääkseni     
         herättääksesi
         herättääkseen
         herättääksemme
         herättääksenne
         herättääkseen

III  INFINITIIVI           
inessiivi    herättämässä  
elatiivi     herättämästä  
illatiivi    herättämään   
adessiivi    herättämällä
abessiivi    herättämättä  
instruktiivi herättämän    
                           
Passiivi
instruktiivi herätettämän  
                           
                           
</pre></td>
								<td>&nbsp;&nbsp;&nbsp;</td>
								<td><pre>  II INFINITIIVI
  inessiivi     herättäessä 
  instruktiivi  herättäen 

  Passiivi
  inessiivi     herätettäessä






  IV INFINITIIVI
  nominatiivi   herättäminen
  partitiivi    herättämistä
      

  I PARTISIIPPI 
  aktiivi       herättävä
  passiivi      herätettävä

  II PARTISIIPPI 
  aktiivi       herättänyt
  passiivi      herätetty
</pre></td>
							</tr>
						</table>

					</div>
				</td>
			</tr></table>		</div>
		<div id="footer"><a href="http://www.oph.fi/"><img src="i/oph_logo_ymmarrasuomea.gif" width="157" height="35" alt="OPH" /></a></div>
	</div>
</body>
</html>
